



Kontakt

lirikanavolnah@gmail.com

+49 176 74924821

99086 Erfurt, Germany



Linkedin



Ausbildung

 Woronesch Staatliche Technische Universität

Specialist in Telecommunication Systems Security

Abgeschlossen im Jahr 2014



- Manuelles Testen
- Schreiben Test Cases
- Test Rail
- REST API
- SQL
- English B1
- Deutsch B1



Zertifikate

June 2024 | GASQ Service GmbH ISTQB Foundation Level

Feb 2024 | Software-testing.ru **REST API Testing**

Aljona Botscharowa

QA Engineer

Ich habe eine deutsche Aufenthaltserlaubnis (Blaue Karte EU).

Profil

Ich bin ein erfahrener Softwareentwickler mit mehr als 5 Jahren Erfahrung in der IT-Branche mit einem Hintergrund in Analytik und Projektmanagement. Ich bin spezialisiert auf manuelles Softwaretesten und das Schreiben von Testfällen im Bereich Funküberwachung. Derzeit strebe ich danach, ein Full-Stack-Tester zu werden, und lerne selbstständig SQL und REST API, um dieses Ziel zu erreichen. Ich würde gerne in Bereichen wie Banking, Einzelhandel oder Kommunikation arbeiten.

Berufserfahrung

Sep 2011 - Juli 2020 IRCOS JSC I Voronezh (Russia)
Softwareentwickler

dem ich die Überprüfung von Konfigurationseinstellungen durchführte.

Seit 2016 bin ich in der Testung von **Desktop-Anwendungen** im Bereich der Innenund Außenfunküberwachung tätig. Zunächst führte ich Tests hauptsächlich mit externer Funktionalität durch (Black-Box-Testing), aber auch Gray-Box-Testing, bei

Die meiste Zeit verbrachte ich mit dem Testen eines Programms zur Erkennung von Funkabhörgeräten in einem Raum. Ich bereitete eigenständig die Testumgebung vor, die das Anschließen von Geräten, das Konfigurieren von Klimaanlagen und das Erstellen detaillierter Grundrisse umfasste.

Ab 2016 begann ich, eine **mobile Anwendung** (für **Android**) zu testen, die für die bodengestützte Funküberwachung und die manuelle Richtungsermittlung entwickelt wurde. Ich führte diese Tests auf verschiedenen Versionen von Samsung Galaxy-Smartphones durch.

Im Jahr 2017 testete ich eine **Webanwendung** (in Google Chrome), die die technischen Merkmale von Funküberwachungsgeräten darstellte. Bei diesen Tests verwendete ich SQL Lite und PostgreSQL-Datenbanken, jedoch ohne Abfragen zu schreiben.

Ebenso im Jahr 2017 testete ich eine verteilte Webanwendung (in Google Chrome), die für die bodengestützte Funküberwachung genutzt wurde.

Während dieser Zeit dokumentierte ich Fehler mit dem YouTrack-System. Während meiner Ausbildung sammelte ich auch Erfahrung mit Jira und Bugzilla. Außerdem habe ich seit 2016-2017 Testfälle im TestRail-System für Softwareanwendungen entwickelt, die sowohl die Innen- als auch die bodengestützte Funküberwachung betreffen.

Nov 2017 - Dez 2017 IRCOS JSC I Voronezh (Russia)

Projektmanager

Ich **leitete ein Projekt** zur Verbesserung der bestehenden Software, die Funkemissionsquellen auf einer elektronischen Karte des Gebiets anzeigt, und führte ein Team von bis zu fünf Personen.

Nov 2016 - Dec 2018 IRCOS JSC I Voronezh (Russia) **Analyst**

Ich erstellte die vorläufige Dokumentation für die entwickelte Software (Analyse der Signalparameter von DMR- und UPCO P25-Standardstationen). Ich verwendete Testanalyse- und Testdesign-Techniken, um einen Testplan für das Projekt zu erstellen. 2017 schrieb ich technische Spezifikationen unter Verwendung objektorientierter Modellierungstechniken.